臺灣高雄地方法院刑事判決　　　　　　　　　　　　九十三年度易字第一七八七號
　　公　訴　人　臺灣高雄地方法院檢察署檢察官
　　被　　　告　乙○○　男　二.
　　被　　　告　丙○○
右列被告因違反電子遊戲場業管理條例案件，經檢察官聲請簡易判決處刑（九十三年
度偵字第一五三一二號），本院認不得以簡易判決處刑，簽請改依通常程序審理，判
決如左：
    主  文
乙○○、丙○○共同違反未依電子遊戲場業管理條例規定辦理營利事業登記者，不得
經營電子遊戲場業之規定，乙○○處拘役伍拾玖日；丙○○處拘役貳拾日，如易科罰
金，均以佰元折算壹日。扣案之「滿貫大亨」電子遊戲機壹台（含ＩＣ板壹塊）及
現金新台幣壹萬壹仟陸佰捌拾元，均沒收。
    事　實
一、乙○○前於民國九十三年間，因違反電子遊戲場業管理條例案件，甫於九十三年
    七月五日，經本院以九十三年度簡字第三○九五號判處拘役五十日確定，仍不知
    悔改，其係高雄市○○區○○路三一九號之一「新東洋海釣場」之負責人，明知
    經營電子遊戲場業，須依電子遊戲場業管理條例之規定辦理營利事業登記，竟未
    經向主管機關辦理相關營利事業登記，自九十三年七月十六日起（實際自九十三
    年五月二日起經營電子遊戲場業，惟其中九十三年五月二日至同年七月十五日為
    前案確定判決既判力效力所及，不另為免訴之諭知，詳後述）擅自在上開海釣場
    內擺設電子遊戲機「滿貫大亨」一台，供不特定人打玩娛樂，以之經營電子遊戲
    場業。並於同年七月初某日起，以月薪新台幣（下同）二萬元之代價，僱用與其
    有犯意聯絡之丙○○在該「新東洋海釣場」內擔任店員，並兼任櫃台收銀及兌換
    硬幣之工作。嗣於同年七月三十日上午十一時十分許，適有客人張政楠在上址打
    玩電子遊戲機時，為警當場查獲，並扣得上開乙○○所有，供犯罪所用之電子遊
    戲機一台（含ＩＣ板一塊），及機台內之硬幣一萬一千六百八十元。
二、案經高雄市政府警察局左營分局報請臺灣高雄地方法院檢察署檢察官偵查聲請簡
    易判決處刑，本院認不得以簡易判決處刑，簽請改依通常程序審理。
    理  由
甲、有罪部分：
一、右揭犯罪事實，業據被告乙○○、丙○○於本院調查及審理中供承不諱（見本院
    九十四年一月六日準備程序筆錄及審判筆錄），核與證人張政楠於警詢中所為之
    陳述相符（該證人之陳述，被告等均未於言詞辯論終結前聲明異議，自應視為同
    意作為證據，且本院審酌該言詞陳述，並無任何經警察機關不法取得之情事，是
    以之作為證據應屬適當），此外，復有高雄市政府警察局左營分局營業所臨檢紀
    錄一份、現場照片五張在卷可稽，並有電子遊戲機「滿貫大亨」一台（含ＩＣ板
    一塊）及機台內之硬幣一萬一千六百八十元扣案可資佐證（上開文書及證物，被
    告等均未於言詞辯論終結前聲明異議，自應視為同意作為證據），足認被告二人
    確有在上址共同經營電子遊戲場業之行為。本件事證明確，被告等之犯行洵堪認
    定，應予依法論科。
二、核被告二人未依電子遊戲場業管理條例規定辦理營利事業登記而經營電子遊戲場
    業之行為，係違反電子遊戲場業管理條例第十五條之規定，應依同條例第二十二
    條之規定論處。被告二人就上開犯行間，有犯意聯絡及行為分擔，均為共同正犯
    。被告二人於同一經營電子遊戲場業之營業行為，雖持續進行多日，然其行為之
    本質，仍係以繼續之意思，反覆實施同種類行為為目的之社會活動，應屬繼續犯
    之性質，僅應論以一罪。審酌被告乙○○前已因違反電子遊戲場業管理條例案件
    ，經本院判處罪刑在案，竟不知悔改，再犯本罪，顯無視國家法令，惡性非輕；
    另被告丙○○僅係受僱店員，情節較輕，犯後被告二人均坦承犯行，且所查扣之
    電子遊戲機僅一台等一切情狀，爰分別量處如主文所示之刑，並均諭知易科罰金
    之折算標準，以資懲儆。扣案之電子遊戲機「滿貫大亨」一台（含ＩＣ板一塊）
    及機台內之現金一萬一千六百八十元，均係被告乙○○所有，業經其供明在卷，
    分別為供其犯罪所用及因犯罪所得之物，應依刑法第三十八條第一項第二款、第
    三款之規定宣告沒收之。
乙、不另為免訴諭知部分：
一、公訴意旨另以：被告乙○○明知未依電子遊戲場業管理條例規定辦理營利事業登
    記，不得經營電子遊戲場業，竟未辦理營利事業登記，即自九十三年五月二日起
    至同年七月十五日止，在其所經營位於高雄市○○區○○路三一九號之一「新東
    洋海釣場」內擺設電子遊戲機「滿貫大亨」一台，供不特定人打玩娛樂，以之經
    營電子遊戲場業，嗣為警在上址查獲，因認被告乙○○此部分行為，亦涉犯電子
    遊戲場業管理條例第二十二條之罪嫌等語。
二、按案件曾經判決確定者，應諭知免訴之判決，刑事訴訟法第三百零二條第一款有
    明文。次按，刑事訴訟法第三百零二條第一款規定，案件曾經判決確定者，應為
    免訴之判決，係以同一案件，已經法院為實體上之確定判決，該被告應否受刑事
    制裁，既因前次判決而確定，不能更為其他有罪或無罪之實體上裁判，此項原則
    ，關於實質上一罪或裁判上一罪，其一部事實已經判決確定者，對於構成一罪之
    其他部分，固亦均應適用，但此種事實係因審判不可分之關係，在審理事實之法
    院，就全部犯罪事實，依刑事訴訟法第二百六十七條規定，本應予以審判，故其
    確定判決之既判力自應及於全部之犯罪事實，惟若在最後審理事實法院宣示判決
    後始行發生之事實，既非該法院所得審判，即為該案判決之既判力所不能及，是
    既判力對於時間效力之範圍應以最後審理事實法院之宣示判決日為判斷之標準（
    最高法院三十二年上字第二五七八號判例、八十八年台上字第二五七六號判決可
    資參照）。又簡易程序之判決依刑事訴訟法第二百二十四條第一項但書之規定，
    因其不經言詞辯論，故亦不宣示之，則其既判力之時點，即無從以最後事實審法
    院之宣示判決日為判斷時點，惟不經宣示之裁判必經合法送達始生效力，亦生不
    可變更之效果，是簡易程序之判決應以其正本最先送達於當事人之日期為其判決
    確定既判力範圍之時點（最高法院九十年台非字第二四三號判決亦足參照）。
三、經查被告乙○○前被訴明知未依電子遊戲場業管理條例辦理營利事業登記者，不
    得經營電子遊戲場業，竟自九十三年四月一日起至同年五月十七日下午三時五分
    許止，在高雄縣仁武鄉○○村○○路六八號「哈拉超商」內，擺設「幸運滿貫」
    電子遊戲機一台，供不特定人打玩娛樂，以之經營電子遊戲場業；復自九十三年
    四月一日起至同年五月十一日下午三時四十四分許止，在高雄縣仁武鄉○○村○
    ○路三八之六號「界揚超商」內，擺設「滿貫大亨」、「賽馬」、「大舞台」等
    電子遊戲機各一台，及「龍鳳」電子遊戲機二台，供不特定人打玩娛樂，以之經
    營電子遊戲場業，經本院於九十三年七月五日以九十三年度簡字第三○九五號判
    決判處拘役五十日，如易科罰金以三百元折算一日，該刑事簡易判決書於九十三
    年七月十五日送達於被告乙○○、同年月十九日送達檢察官，並於同年月二十九
    日確定在案，業經本院調閱該案卷宗查核無誤，則上開本院九十三年度簡字第三
    ○九五號刑事確定判決之既判力時點即為九十三年七月十五日。本件檢察官聲請
    簡易判決處刑所指之犯罪事實，其中犯罪時間自九十三年五月二日起至同年七月
    十五日止，係在本院九十三年度簡字第三○九五號確定判決（下稱前案）之既判
    力時點之前，且本件犯罪時間與前案之犯罪時間緊接，二者均為擺設電子遊戲機
    以之經營電子遊戲場業，犯罪手法完全相同，所犯均係犯罪構成要件相同之罪，
　　顯係基於概括之犯意反覆為之，應認此部分與前案有連續犯之裁判上一罪關係，
　  依審判不可分原則，自應為前案確定判決之既判力效力所及，則檢察官就此部分
    重行起訴，揆諸前揭說明，本應為免訴之諭知，惟因公訴意旨認此部分與前開被
    告乙○○論罪科刑部分，有繼續犯實質上一罪關係，爰不另為免訴之諭知，附此
    敘明。
據上論斷，應依刑事訴訟法第四百五十二條、第二百九十九條第一項前段，電子遊戲
場業管理條例第十五條、第二十二條，刑法第十一條前段、第二十八條、第四十一條
第一項前段、第三十八條第一項第二款、第三款，罰金罰鍰提高標準條例第二條，判
決如主文。
本案經檢察官甲○○到庭執行職務。
中　　　華　　　民　　　國　　九十四　　年　　　一　　　月　　 二十 　　日
                              臺灣高雄地方法院刑事第一庭
                                審判長法　官　 裕 斗
                                      法  官  方 百 正
                                      法  官  廖 純 卿
右正本證明與原本無異。
如不服本判決，應於判決送達後十日內，向本院提出上訴狀。
                                      書記官  趙 美 玲
中　　　華　　　民　　　國　　九十四　　年　　　一　　　月　　 二十 　　日
附錄本判決論罪科刑之法條：
電子遊戲場業管理條例第十五條：
未依本條例規定辦理營利事業登記者，不得經營電子遊戲場業。
電子遊戲場業管理條例第二十二條：
違反第十五條規定者，處行為人一年以下有期徒刑、拘役或科或併科新台幣五十萬元
以下罰金。
